【裁判字號】    97,上易,8
【裁判日期】    970130
【裁判案由】    詐欺等
【裁判全文】
臺灣高等法院花蓮分院刑事判決           97年度上易字第8號
上  訴  人  臺灣花蓮地方法院檢察署檢察官
被      告  乙○○
            甲○○
上訴人因被告詐欺等案件，不服臺灣花蓮地方法院中華民國96年
11月1日96年度易字第152號第一審判決（起訴案號：臺灣花蓮地
方法院檢察署95年度偵字第4638號、96年度偵字第1577號），提
起上訴，本院判決如下：
    主  文
上訴駁回。
    理  由
一、按「上訴書狀應敘述具體理由」，民國96年7月4日修正公布
    之刑事訴訟法第361條第2項定有明文，此屬提起第二審上訴
    應具備之程式。又「第二審法院認為上訴書狀未敘述理由或
    上訴有第362條前段之情形者，應以判決駁回之。」同法第
    367 條前段亦有明文。而所謂不服第一審判決之「具體理由
    」，係指依據卷內訴訟資料，具體指摘第一審判決認定事實
    或適用法律有違法或不當之情形而言。若所述之上訴理由，
    從形式上審查後，不足以認為第一審判決有何違法或不當之
    情形，而不足以撤銷第一審判決時，該理由即非具體。
二、檢察官對原審就被告被訴詐欺、偽造文書不另為無罪之諭知
    部分，提起上訴，其理由雖謂：依據卷附資料，可知告訴人
    與被告等於93年11月間，就系爭工程發生付款爭執時，植草
    磚及隔磚石等絕大部分均已舖設完畢，嗣後均無拆除重做之
    紀錄，原舖設之磚、石既係告訴人所購買、舖設，則被告提
    出之磚、石證明從何而來，即非無疑；再依被告所提之磚石
    抗壓檢驗紀錄，其試驗時間為93年11月18日，核與被告等提
    供之台富公司產品出廠證明及艾鎂公司貨品出廠暨材質證明
    書為94年1月間之日期明顯不符，其等提供不實之證明文件
    ，而謊稱係其另行購買，顯有詐欺之犯意及犯行，且構成使
    公務員登載不實之犯行等語。惟查原判決就被告被訴詐欺、
    偽造文書部分不另為無罪之諭知，係因系爭工程初驗前，大
    興水泥雖已完成植草磚部分之施工，惟告訴人在與被告發生
    糾紛後，又將約三分之一之植草磚挖起，而隔磚石部分，則
    尚有10幾米未完成等情，業據證人賴文憲於原審結證詳實，
    並有森立土木寄發予告訴人之存證信函乙紙在卷可稽，乃認
    定被告不願支付尾款，顯係出於主觀上認告訴人並未依約將
    植草磚及隔磚石施作完工，且未提出產品之出廠證明等資料
    ，難以嗣後因履約所發生之爭執，反推被告乙○○於簽約時
    即存有詐欺告訴人之不法所有意圖。又被告乙○○確有將告
    訴人原所鋪設之隔磚石挖起重鋪，更換成艾鎂公司出產之隔
    磚石，且系爭工程於驗收時因告訴人與被告乙○○已發生糾
    紛，賴文憲為求慎重，曾致電台富公司、艾鎂公司詢問，確
    認該工程現場所鋪設之植草磚及隔磚石係上開兩公司所出產
    者無誤等情，亦據證人賴文憲證述明確，核與證人即告訴人
    於偵查中證稱：其植草磚係向台富公司購買乙情相符，並有
    由林生官簽收之台富公司之出貨單3紙在卷可參，原判決乃
    認定系爭工程驗收時現場所鋪設之植草磚及隔磚石係台富公
    司、艾鎂公司所出產，被告2人提出上開2公司之出廠證明等
    文件，自非使公務員登載不實。已詳述被告等不構成詐欺或
    使公務員登載不實之理由。檢察官上訴書狀並未依據卷內訴
    訟資料，具體指摘第一審判決認定事實或適用法律有違法或
    不當之情形，從形式上審查後，顯然不足以認為第一審判決
    有何違法或不當之情形，自不足以撤銷第一審判決，該理由
    難謂具體。揆諸上開說明，本件上訴並不合於法律上之程式
    ，且無從命補正，應予駁回，並不經言詞辯論為之。
據上論斷，依刑事訴訟法第367前段、第372條，判決如主文。
中    華    民    國    97    年    1     月    30    日
                  刑事庭審判長法  官    謝  志  揚
                              法  官    許  仕  楓
                              法  官    林  慶  煙
以上正本證明與原本無異。
本件判決不得上訴。
                              書記官    林  明  智
中    華    民    國    97    年    1     月    30    日


司法院資訊處製作；財團法人民間司法改革基金會備份。
